# 权益法转成本法（同一控制下），以前年度权益法下确认的投资收益如何处理。

提问人：dick_genius 时间：2021-05-30 19:03:35
请教各位大神，权益法转成本法（同一控制下），按成本法下规则确认长投，同时结转权益法下长投余额，差额计资本公积。那么以前年度权益法下确认的投资收益如何处理？如果处理，是单体报表就处理，还是合并报表才处理？怎么处理，冲减资本公积吗？

回答人：chenyiwei
1 、母公司个别报表层面，直接将原权益法下长投账面价值与本次增资金额之和，与合并日取得被合并方账面净资产份额之间的差额调整权益。此前权益法核算期间累积的其他综合收益、其他资本公积等都暂不处理。
2 、合并报表层面：因为涉及追溯重述前期比较数据，所以在编制合并报表时要先把原先的权益法核算结果冲回，将长期股权投资恢复到原成本，在此基础上进行抵销处理。